Inventaris van het archief van de familie Hora Siccama, 1785-1880
Nationaal Archief, Den Haag
- AANVULLINGEN OP COLLECTIE HORA SICCAMA 1909, R.A. VERSLAG 1909, BIJLAGE XIV., II.
  - Otto Willem Hora Siccama. 1805-1879., d.
    - Staten van dienst, 1821-1876; 53A; 1 omslag
      Zie voor overzicht de bijlage 'Staat van dienst'.
    - Bewijzen van lidmaatschap van:, 1824-1845; 53B; 14 stukken in 1 omslag
      1. de Maatschappij voor natuur- en letterkunde te 's-Gravenhage
      2. het Koninklijk Genootschap Concordia te Brussel
      3. de Commissie van toezicht der Maatschappij van Weldadigheid
      4. Commissie van beheer over de tentoonstelling van schilderijen te 's-Gravenhage
      5. de Koninklijke Academie van Beeldende Kunsten
      6. Plaatselijke Directie van het Instituut voor doofstommen te Groningen.
    - Machtiging door Harco Hilarius Hora Siccama, schout bij nacht en lid van het Hoog Militair Gerechtshof te Utrecht, voor zijn zoon Otto Willem., 1825; 53C; 1 omslag
      Bijgevoegd overlijdensacte van Harco Hilarius, dd. 15 Februari 1827, auth. copie 1841.
    - Kasboek, October 1821-October 1841; 53D-G; 4 delen
      - October 1821-September 1826., 53D
      - October 1826-September 1831., 53E
      - October 1831-September 1836., 53F
      - October 1836-October 1841., 53G
    - Brandpolis voor meubilair, zich bevindende in een huis, staande in de Ruyterstraat 12 te 's-Gravenhage., 1874; 53H; 1 stuk
    - Inventaris van geschriften, boeken en kleine voorwerpen., 1879; 53I; 1 omslag
    - Stukken betreffende de nalatenschappen van Mr.Anton Reinhard Falck en van Rose Amour Charlotte Aya Ghislaine de Roisin, douairière van Mr. Anton Reinhard Falck en correspondentie met Baronesse Alphonse de Roisin en Cecile Mosberger over vermeende rechten op deze nalatenschap., 1843, 1850, 1860 en 1861; 53J; 1 omslag
    - Rekeningen, 1859 tot 1860; 53K; 8 stukken in een omslag
    - Kwitantie voor teruggave van geleend geld van H. Tinne-van Capellen., 1860; 53L; 1 stuk
    - Reisverhalen, 1820 en 1825; 54A; 1 omslag
      Bijgevoegd paspoorten 1825, 1841, 1843, 1848, 1849, 1855 en reisherinneringen.
    - Dagboek., 11 April 1856-1 October 1879; 55A-BB; 28 delen
      In dorso nos. 21-49.
      - 11 April 1856-3 Augustus 1856., 55A
      - 14 April 1857-31 December 1857., 55B
      - 1 Aug. 1858-22 November 1858., 55C
      - 8 Mei 1859-20 September 1859., 55D
      - 1 Jan. 1860-na 9 Juni 1860., 55E
      - 1 Juli 1860-31 December 1860., 55F
      - 1 Jan. 1861-31 Juni 1861., 55G
      - 28 Juli 1861-27 December 1861., 55H
      - 10 Febr. 1864-31 December 1864., 55I
      - 1 Juni 1866-21 Augustus 1866., 55J
      - 3 Sept. 1866-28 Februari 1867., 55K
      - 10 Maart 1867-31 October 1867., 55L
      - 15 Nov. 1867-31 Juli 1868., 55M
      - 1 Aug. 1868-31 October 1868., 55N
      - 1 Nov. 1868-16 April 1869., 55O
      - 23 Mei 1869-31 December 1869., 55P
      - 2 Jan. 1873-30 April 1873., 55Q
      - 8 Mei 1873-30 September 1873., 55R
      - 7 Oct. 1873-31 December 1873., 55S
      - 1 Febr. 1874-31 Juli 1874., 55T
      - 4 Oct. 1874-30 Juni 1875., 55U
      - 10 Januari 1876-31 Maart 1876., 55V
      - 21 Juli 1876-22 December 1876., 55W
      - 15 Januari 1877-30 September 1877., 55X
      - 3 October 1877-31 mei 1878., 55Y
      - 19 Juni 1878-31 December 1878., 55Z
      - 12 Januari 1879-31 Juli 1879., 55AA
      - 1 October 1879., 55BB
    - "Anekdotes" houdende aantekeningen en herinneringen over bekende personen uit de 19e eeuw. Aangevangen 1858, met toevoegingen., 1858-1866; 55CC; 1 deel
    - Eigen geschriften en verzamelde stukken (niet in druk verschenen), 1838-1856 en z.j.; 56A; 7 stukken in een omslag
      Specificatie:
      - Notulenboek der bestuursvergaderingen van het Departement 's-Gravenhage der Maatschappij tot bevordering der Beeldende Kunsten gehouden door het bestuurslid O.W. Hora Siccama. 23 Januari 1838-26 Augustus 1840, met als bijlagen rekeningen.1839-1843, 1; 1 omslag
      - Handschrift betreffende denkbeelden tot verbetering der schutterij.1839, 2; 1 omslag
        Bijgevoegd compagniesorder door de kapitein-commandant der 4e Compagnie van de dienstdoend schutterij Otto Willem Hora Siccama. 1 Dec.184?
      - Financieel overzicht van het werkhuis te Slochteren, provincie Groningen.1840, 3; 1 omslag
      - Vertaling van "Oorsprong en Geloofsleer der Waldenzerkerk". December 1853, 4; 1 omslag
        Incompleet.
      - Uittreksel uit aantekeningen van Francois Mathieu Wenceslas Testa over 1833.1856, 5; 1 omslag
      - Kleinere opstellen en aantekeningen Franse en Spaanse taal e.d.1872-1873 en z.j., 6; 26 stukken in een omslag
    - Levensbeschrijving van zichzelf en zijn echtgenote, wenken voor zijn kinderen, bevindingen betreffende onderwijs en opleiding van zijn zoon Harco en het zenden van zijn dochter Henriette naar een kostschool en opstellen over geloof, taalkunde, Italiaans boekhouden, geschiedkunde, schone kunsten en lichaamsoefeningen, wijsbegeerte, gezondheid en beroepskeuze., 1846-1859; 56B; 13 stukken in 1 omslag
    - Verhandelingen over Nederlandse letterkunde. 10 mei-3 oktober 1838 met naschrift d.d., 24 aug. 1854; 56C; 1 deel
    - Brief van minister van Binnenlandse Zaken aangaande de bezoldiging der beambten bij de Universiteiten., 1877 extract 1878; 56D; 1 stuk
    - Aanbevelingsbrief voor zijn zoon Harco bij baron F.S. de Zedlitz, grootmeester van de groothertog van Saxen-Weimar, om te worden voorgesteld aan de groothertog en de groothertogin van Saxen-Weimar mar. 10 sept. 1878 met als bijlage uitnodiging tot ontvangst voor hem en zijn zoon op, 12 sept. 1878; 56E; 2 stukken in 1 omslag
    - Eigenhandige tekening voorstellende zijn zoontje Harco Theodorus pootje badend te Scheveningen., 24 Juni 1844; 56F; 1 stuk
    - Ingekomen brieven van zijn zoon Harco Theodorus Hora Siccama., 1857-1879 en z.j.; 69A; 309 stukken in een omslag
    - Ingekomen brief van zijn dochter Henriette Sarah De Constant Rebecque., z.j.; 69B; 1 stuk
    - Ingekomen brief van zijn zuster Antonia met bijgevoegde brief van zijn moeder., 5 juni 1837.; 74A; 2 stukken in 1 omslag
    - Ingekomen brieven van zijn schoonzuster Henriëtte Otteline Hora Siccama-de Casembroot, 1852-1877 en z.j.; 75A; 37 stukken in 1 omslag
    - Ingekomen brieven van zijn neef van vaderszijde Harco Hilarius Hora Siccama., 1856-1867 en z.j.; 75B; 8 stukken in een omslag
    - Ingekomen brieven van zijn nicht van vaderszijde Johanna Amelia Hora Siccama en Haar 2e echtgenoot Dr. Carel Gottlieb Philip Schwartz., 1858-1879 en z.j.; 75C; 20 st. in een omslag
    - Ingekomen brieven van zijn broer Mr.Louis Charles Hora Siccama., 1875; 75D; 2 stukken in een omslag
    - Ingekomen brief van zijn nicht van vaderszijde Anna Hora Siccama-v.d.Berch van Heemstede., 1879; 75E; 1 stuk
    - Ingekomen brieven van zijn neef van vaderszijde Wiardus Hora Siccama., 1872-1879; 75F; 3 stukken in een omslag
    - Ingekomen brieven van zijn neef van vaderszijde Jan Frederik van Beeck Calkoen, diens echtgenote Maria Elisabeth van Beeck Calkoen-Boissevain en diens broers Aarnoud Willem en Antonie van Beeck Calkoen., 1875-1879; 75G; 14 stukken in een omslag
    - Ingekomen brieven van zijn zuster Antoinette Louise de Hartitzsch-Hora Siccama., 1875; 75H; 2 stukken in een omslag
    - Ingekomen brief van zijn zuster Anna Louisa Rolina Hora Siccama., 1879; 75I; 1 stuk
    - Ingekomen brieven van zijn neef van vaderszijde Mr. Willem Johan Hora Siccama., 1850-1877; 75J; 5 stukken in een omslag
    - Ingekomen brieven van zijn neef van vaderszijde Duce Gerrold Hora Siccama van de Harkstede., 1877-1878; 75K; 5 stukken in 1 omslag
    - Ingekomen brieven van zijn neef van vaderszijde Jean Herman Martens Hora Siccama., 1858-1868; 75L; 8 stukken in een omslag
    - Ingekomen brief van zijn neef van vaderszijde Gustaaf Willem Hora Siccama., 1845; 75M; 1 stuk
    - Ingekomen brief van zijn tante van vaderszijde Hermanna Louisa Christina Hora Siccama van Slochteren-de Sandra Veldtman en haar echtgenoot (zijn neef) Wiardus Hora Siccama van Slochteren., 1844; 75N; 1 stuk
    - Ingekomen brieven van zijn neef van vaderszijde Johan Frans Hora Siccama te Batavia., 1840-1859; 75O; 4 stukken in een omslag
    - Ingekomen brieven van zijn neven van vaderszijde Harco Wiardus Frans, Johan Herman, Willem Johan Theodoor en Johan Theodoor Hora Siccama., 1868-1877; 75P; 9 stukken in een omslag
    - Ingekomen brief van zijn neef van vaderszijde Mr.Lollius Adema., 1863-1864; 75Q; 2 stukken in een omslag
    - Ingekomen brieven van zijn neven van vaderszijde Epke Adema, Johan Hora Adema en Willem Remelius Adema, zoons van Mr. Lollius., 1862-1875 en z.j.; 75R; 14 stukken in een omslag
      Bijgevoegd brief van de schoonzusters van Epke, Rolina Maria en Susanna Maria Gerhards Bouricius.
    - Ingekomen brief van zijn neef van vaderszijde Johan Hora Adema., 1862; 75S; 1 stuk
    - Ingekomen brieven van zijn tante van vaderszijde Louise Catharina Johanna Cornets de Groot-Hora Siccama en haar zoon Johan Pieter Cornets de Groot van Kraayenburg., 1842 en 1855; 75T; 2 stukken in een omslag
    - Ingekomen brief van zijn oom van vaderszijde Lambertus Jan Hora Siccama., 1847; 75U; 1 stuk
    - Ingekomen brieven van zijn neef van vaderszijde Johan Hora Buma en diens schoonzoons Mr. Anne Willem van Holthe tot Echten en Johannes van Sonsbeeck, 1850-1876; 75V; 14 st. in 1 omslag
    - Ingekomen brieven van zijn oom van vaderszijde Wiardus Hora Siccama van Oosterbroek., 1841-1849; 75W; 4 stukken in 1 omslag
    - Ingekomen brief van zijn neef van vaderszijde Willem Adolf Werner Rengers Hora Siccama., 1877; 75X; 1 stuk
    - Ingekomen brieven van zijn neef van vaderszijde Johan Rengers Hora Siccama, diens echtgenote Maria Aletta Rengers Hora Siccama-van Angelbeek en hun kinderen Mr.Johan Gerard, Wiardus Anna Geertruida, Jeanette Gabrielle met echtgenoot Daniël Bonifacius van der Haer en Campegius Willem Rengers Hora Siccama., 1856-1879 en z.j.; 75Y; 53 stukken in 1 omslag
    - Ingekomen brieven van zijn tante van moederszijde Constantia Maria Favier du Parc-Falck., 1851-1870; 75Z; 36 st. in 1 omslag
      Bijgevoegd aankondiging van haar eerste huwelijk met Charles Beerenbroek.
    - Ingekomen brieven van zijn tante van moederszijde Elisabeth Ottolina Johanna Falck-Walland., 1833-1850; 75AA; 7 st. in 1 omslag
    - Ingekomen brieven van zijn neef van moederszijde Mr. Anton Reinhard Falck., 1861-1878; 75BB; 27 stukken in 1 omslag
    - Ingekomen brief van zijn nicht van moederszijde Annette te Delft., 1837; 75CC; 1 stuk
    - Ingekomen brieven van zijn oom van moederszijde Mr. George Carel Falck., 1860-1865; 75DD; 5 stukken in 1 omslag
    - Ingekomen brief van zijn zwager William Robertson Sandbach., 1879; 75EE; 1 stuk
    - Ingekomen brief namens zijn zwager Jules Henri van Capellen., z.j.; 75FF; 1 stuk
    - Ingekomen brief van zijn neef J.E.N.van den Hove., 1850; 75GG; 1 stuk
    - Ingekomen heilwensen bij huwelijk, verjaardagen en nieuwjaar, van kinderen e.a., 1841-1846 en z.j.; 75HH; 13 stukken in 1 omslag
    - Ingekomen brieven van Professor Mr.G.W.Vreede 24 September en 5 October 1879, 79A; 2 stukken in 1 omslag
    - Ingekomen brieven van Francois Mathieu Wenceslas Testa., 14 en 20 April 1875; 80A; 2 stukken in een omslag
    - Ingekomen bewijzen van Koninklijke deelneming bij het overlijden van zijn echtgenote en uitnodigingen voor bijwoning van Hofplechtigheden., 1848-1851; 80B; 7 stukken in een omslag
    - Uitnodiging tot een bal bij Prins Frederik der Nederlanden op Donderdag, 26 februari (1868).; 80C; 1 stuk
    - Dankbetuiging namens Prins Hendrik der Nederlanden voor de aanbieding van het werk "ambtsbrieven van A.R.Falck"., 1878; 80D; 1 stuk
    - Ingekomen brieven van de Africaanse handelsvereniging in liquidatie te Rotterdam 1879 (1), Nicolaas Beets 1879 (1), Bond der rustende schutterij in Zuid-Holland 1879 (1), Dijkman 1875 (1), Greshoff te Chissambo W.Africa 1877 (1), Willem Koning 1879 (1), van Lynden van Sandenburg 1879 (1), Baron de Polemacher-Antweiler 1861 (1), Ned.Rijnspoorwegmaatschappij 1875 (1), J.Sirtema van Grovestins 1879 (2), Sophia W.M.Sirtema van Grovestins 1875 (1), Van Tets van Goudriaan 1879 (1), A.de Troisnewart 1851 (1), S.Wiener-Lemans en E.S.Huguenin 1879 (2)., 1860-1879; 83A; 16 stukken in een omslag
    - Italiaanse thema's., z.j.; 85A
      Legaat van Mr.Anton Reinhard Falck 1843.
    - Ingekomen overdruk van "een berijmde levensgeschiedenis uit den ouden tijd" door zijn neef Johan Herman Hora Siccama., Oct.1879; 85B; Gedrukt; 1 stuk
    - Was ist's mit den Celler Conferenzen. Wachtruf aus Hannoverland. Pamflet van de Duitse Evangelische Kerk tegen de protesten van de conferentie van Celle tegen de nieuwe katechismus van de Landeskirche., 1862; 85D; 1 deeltje
    - Bijbel, bevattende alle boeken des ouden en nieuwen verbonds, uitgegevan door J.H. van der Palm, Leyden, 1825, met familie-aantekeningen van O.W. Hora Siccama., 1845-1848; 85C; 1 deel
    - Brieven van haar schoonmoeder Amelie Hora Siccama geb. Falck., 25 november 1841-8 december 1847; 89A; 24 stukken in 1 omslag
      Drie der brieven zijn gericht aan Rose Amour Charlotte Ghislaine Hora Siccama geb. de Roisin, de eveneens in 's-Gravenhage wonende van Amelie en een aan "Zesette".
  - Petronella Anna Matia Catharina Hora Siccama-van Capellen, echtgenote van Otto Willem. 1814-1848., e.
    - Schoolschriften met Duitse thema's 1838 en 1839, 90A, 90B; 2 delen
      - deel 1, 90A
      - deel 2, 90B
    - Kwitantie voor gepachte plaats in de Waalse kerk te 's-Gravenhage., 1 Mei 1845; 90C; 1 stuk
  - Harco Theodorus Hora Siccama, zoon van Otto Willem. 1842-1921, f.
    - Dagboek, Januari 1854 -24 Januari 1863; 90D-90F; 3 deeltjes
      - Januari 1854-5 Juni 1858., 90D
      - 6 Oct. 1859- 31 Maart 1862., 90E
      - 1 April 1862-24 Januari 1863., 90F
    - Ingekomen brieven van zijn zuster Henriette De Constant Rebecque en zijn zwager J.W. De Constant Rebecqus., 1860-1877 en z.j.; 90G; 26 stukken in een omslag
    - Ingekomen brieven van zijn oom van moederszijde William Robertson Sandbach en diens echtgenote Sarah Maria Sandbach-van Capellen en van Alfred T. Parker en S. Sandbach-Parker., 1872-1878 en z.j.; 90H; 12 stukken in een omslag
    - Ingekomen brief van Charles Henri Frederic van Capellen., z.j.; 90I; 1 stuk
    - Ingekomen brieven van zijn nichten van moederszijde Mary L. en Rose Harrison., 1860 en z.j.; 90J; 2 stukken in een omslag
    - Ingekomen brieven van Louis Corneille Quarles van Ufford, 1856-1860 (6) en James D.Robinson 1878 (1)., 1856-1878; 90K; 7 stukken in een omslag
  - Mr.Louis Charles Hora Siccama, muntmeester te Utrecht. 1807-1880, g.
    - Ingekomen brieven van zijn broer Otto Willem., 1821-1874; 90L; 289 stukken in een omslag
    - Ingekomen brief van zijn nicht Henriëtte Sarah Hora Siccama., 1862; 90M; 1 stuk
  - Sara Warmoldina Hora Siccama-van Eelde, 2e echtgenote van Mr. Louis Charles Hora Siccama. 1824-1868., h.
    - Ingekomen brieven van Otto Willem Hora Siccama., 1855-1868; 90N; 7 stukken in een omslag
  - Wiardus Hora Siccama, Rijksessayeur te Utrecht. 1845-1912., i.
    - Ingekomen brieven van zijn oom Otto Willem Hora Siccama., 1864-1879; 90O; 93 stukken in een omslag
      Genummerd 1-95; 66 en 70 ontbreken.
  - Harco Hilarius Hora Siccama. 1843-1895., j.
    - Journaal aan boord van Z.M.schroefstoomschip 1e klasse "Het Metalen Kruis", 2 November 1863-30 December 1864 en aan boord van Z.M. raderstoomschip "Madura"., 30 December 1864-23 Juni 1865; 94; 1 deel
    - Memoriaal, gehouden aan boord van Z.M.schroefstoomschip 1e klasse "Het Metalen Kruis", bevattende gegevens omtrent afmetingen, bewapening en uitrusting, alsmede omtrent strekking en diepte van zeegaten aan de Noordzeekust., z.j. ± 1871; 95; 1 deel
      Inliggend dagverhaal door Harco Hilarius Hora Siccama van een deel der expeditie van Riouw naar de Noordkust van Sumatra, aan boord van Z.M. raderstoomschip 1e klasse "Amsterdam", 7-13 September 1865.
    - Ingekomen uitnodiging door de gouverneur van Suriname tot een diner ten gouvernementshuize., 20 juni 1879; 96; 1 stuk
- AANVULLING 1989, III.
  - Otto Willem Hora Siccama, 1805-1879, a.
    - Dagboek, met aantekeningen betreffende zijn financiele uitgaven., 1836, 1841-1842...............; 97; 1 deeltje
    - Ingekomen brieven van Jkvr.P.A.M.C. van Capellen (Pietje), voor en tijdens hun huwelijk., 1839-1841, 1843, 1846-1847....; 98; 1 omslag
      in het Frans.
    - Ingekomen brieven van H.N.L. Tinne-van Capellen en N. Darrauld(?), 1840, 1847 en z.d.; 99; 4 stukken
  - Petronella Anna Mary Catharina Hora Siccama van Capellen, 1814-1848, b.
    - "Journal confidential de Pietje avant son marriage", dagboekaantekeningen., 1836-1841 en z.d....................; 100; 1 pak
      in het Frans
    - Ingekomen brieven van Otto Willem hora Siccama, voor en tijdens hun huwelijk., 1840-1843, 1845-1848....................; 101; 1 omslag
      Grotendeels in het Frans.
    - Diverse aantekeningen en concepten van brieven, met ingekomen briefje van Anna Arriëns"., 1843 en z.d..............; 102; 1 omslag
  - Jhr.Harco Theodorus Hora Siccama, 1842-1921, c.
    - Ingekomen uitnodigingen ten hove., 1875, 1878, 1886 en z.d.; 103; 1 omslag
    - Adelsbrief van Otto Willem Hora Siccama., 1877. (Aanwinst 1996); 104; 1 stuk
    - Adelsbrief van Harco Hilarius Hora Siccama., 1877. (Aanwinst 1966); 105; 1 stuk